---
title: "Lab 02 - Plastic waste"
author: "Lily-Mai Blais"
date: "15-09-2025"
output: github_document
---

## Chargement des packages et des données

```{r load-packages, message=FALSE}
library(tidyverse) 
```

```{r load-data, message=FALSE}
plastic_waste <- read_csv("data/plastic-waste.csv")

ggplot(data = plastic_waste, aes(x = plastic_waste_per_cap)) +
  geom_histogram(binwidth = 0.2)

plastic_waste %>%
  filter(plastic_waste_per_cap > 3.5)
```

Commençons par filtrer les données pour retirer le point représenté par Trinité et Tobago (TTO) qui est un outlier.

```{r filter-data, message=FALSE}
plastic_waste <- plastic_waste %>%
  filter(plastic_waste_per_cap < 3.5)
```


## Exercices

### Exercise 1

```{r plastic-waste-continent}

ggplot(plastic_waste, aes(x = plastic_waste_per_cap )) +
  geom_histogram(binwidth = 0.25) +
  facet_wrap(~ continent) +
  labs(title = "Distribution de la quatité de déchets plastiques par habitant classée par continent",
       x = "Quantité de déchets plastiques par habitant (kg/pers)",
       y = "Nombre de pays") 
  
```
Avec la distribution suivante, on peut observer que la majorité des pays d'Asie, d'Europe, d'Amérique du Sud et d'Amérique du Nord semblent une quantité de déchets par habitant qui tourne autour de 0,25 kg/pers. On voit qu'en Afrique, la majorité des pays ont une quantité de déchets plastiques qui se retrouvent proche de 0,00 kg/pers. 

### Exercise 2

```{r plastic-waste-density}

ggplot(plastic_waste, aes(x = plastic_waste_per_cap,
                          color = continent,
                          fill = continent)) + 
  geom_density(adjust = 2,
               alpha = 0.4) + 
  labs(title = "Quantité de déchets plastiques selon la densité par continent",
       x = "Quantité de déchets plastiques par habitant (kg/pers)",
       y = "Densité par continent",
       color = "Continent",
       fill = "Continent")
```

Réponse à la question...

Le réglage de la couleur (color et fill) ne sont pas au même endroit que la transparence (alpha) parce qu'on assigne directement sur les variables du jeu de donnée la couleur tandis que la transparence est associée au graphique lui-même et non à une variable en particulier. On ne peut pas vraiment mettre une variable plus transparente ou moins transparente. On peut lui assigner toutefois une couleur. 


### Exercise 3

Boxplot:

```{r plastic-waste-boxplot}
ggplot(plastic_waste, aes(x = continent,
                          y = plastic_waste_per_cap)) + 
  geom_boxplot()
```

Violin plot:

```{r plastic-waste-violin}
ggplot(plastic_waste, aes(x = continent,
                          y = plastic_waste_per_cap)) +
  geom_violin()
```

Réponse à la question...

Les violin plots nous permettent de voir où se situe le plus de pays par rapport à la quantité de déchets plastique par habitant selon chaque continent et comment le nombre de pays est réparti selon la quantité de déchets plastiques par habitant qui augmente. On voit une sorte de progression que le boxplot ne nous permet pas de voir. Avec ce dernier, on peut seulement de voir où se trouve en moyenne les pays et l'intervalle auquel ils se situent. 

### Exercise 4


```{r plastic-waste-mismanaged}
# insert code here
```

Réponse à la question...

### Exercise 5


```{r plastic-waste-population-total}
# insert code here
```

```{r plastic-waste-population-coastal}
# insert code here
```

Réponse à la question...

## Conclusion

Recréez la visualisation:

```{r recreate-viz}
# insert code here
```
