---
title: "Lab 02 - Plastic waste"
author: "Lily-Mai Blais"
date: "15-09-2025"
output: github_document
---

## Chargement des packages et des données

```{r load-packages, message=FALSE}
library(tidyverse) 
```

```{r load-data, message=FALSE}
plastic_waste <- read_csv("data/plastic-waste.csv")

ggplot(data = plastic_waste, aes(x = plastic_waste_per_cap)) +
  geom_histogram(binwidth = 0.2)

plastic_waste %>%
  filter(plastic_waste_per_cap > 3.5)
```

Commençons par filtrer les données pour retirer le point représenté par Trinité et Tobago (TTO) qui est un outlier.

```{r filter-data, message=FALSE}
plastic_waste <- plastic_waste %>%
  filter(plastic_waste_per_cap < 3.5)
```


## Exercices

### Exercise 1

```{r plastic-waste-continent}

ggplot(plastic_waste, aes(x = plastic_waste_per_cap )) +
  geom_histogram(binwidth = 0.25) +
  facet_wrap(~ continent) +
  labs(title = "Distribution de la quatité de déchets plastiques par habitant classée par continent",
       x = "Quantité de déchets plastiques par habitant (kg/pers)",
       y = "Nombre de pays") 
  
```
Avec la distribution suivante, on peut observer que la majorité des pays d'Asie, d'Europe, d'Amérique du Sud et d'Amérique du Nord semblent une quantité de déchets par habitant qui tourne autour de 0,25 kg/pers. On voit qu'en Afrique, la majorité des pays ont une quantité de déchets plastiques qui se retrouvent proche de 0,00 kg/pers. 

### Exercise 2

```{r plastic-waste-density}
# insert code here
```

Réponse à la question...

### Exercise 3

Boxplot:

```{r plastic-waste-boxplot}
# insert code here
```

Violin plot:

```{r plastic-waste-violin}
# insert code here
```

Réponse à la question...

### Exercise 4


```{r plastic-waste-mismanaged}
# insert code here
```

Réponse à la question...

### Exercise 5


```{r plastic-waste-population-total}
# insert code here
```

```{r plastic-waste-population-coastal}
# insert code here
```

Réponse à la question...

## Conclusion

Recréez la visualisation:

```{r recreate-viz}
# insert code here
```
